---
title: "Analyse données INP"
output:
  html_document:
    df_print: paged
  html_notebook: default
  pdf_document: default
  word_document: default
---

```{r}
library(tidyverse)
library(ggplot2)
library(readxl)
```

# Notes

Le travail est réalisé sur la base d'un scrapping des données de [l'annuaire de l'INP](https://ent.inp.fr/mod/data/view.php?id=3227).

Le fichier a été nettoyé :

* Les élèves internationaux n'ont pas été conservés

* Suppression de doublons (femmes apparaissant sous leur nom de jeune fille puis sous leur nom d'épouse)

* Le sexe a été ajouté manuellement (vérification par recherche soit sur l'annuaire, soit sur un moteur de recherche en cas de doute)

* Les spécialités ont été harmonisées

* Diverses coquilles et erreurs ont été corrigées (nom des promo)

# Nombre de personne par spécialités


```{r}
data <- read_excel(path = "annuaireINP_complet.xls")
data %>%
  count(Spécialité, name= "Nombre") %>%
  ggplot( aes(x=Spécialité, y=Nombre)) +
  geom_bar(stat = "identity", width = 0.5, fill = "azure3")

```

# Nombre de femmes et d'hommes toutes spécialités confondues

```{r}
data <- read_excel(path = "annuaireINP_complet.xls")
data %>% 
  count(Sexe, name= "Nombre") %>%
  ggplot(aes(x=Sexe, y=Nombre)) +
  geom_bar(stat = "identity", width = 0.5, fill = "azure3")
```

# Répartition femmes/hommes par spécialité

```{r}
 ggplot(data,aes(as.factor(Spécialité), fill=as.factor(Sexe)))+
        geom_bar(position = "dodge") +
        labs(
          x = "Spécialité",
          y = "Nombre",
          colour = "Sexe"
        ) +
        scale_fill_manual(values=c('#BCCC9A','#C37B89')) +
        theme_minimal()
```

# Evolution de la répartition femmes/hommes dans le temps


```{r}
promo <- read_excel(path = "annuaireINP_complet.xls")
promo %>%
  group_by(Année) %>% 
  count(Sexe, name = "Nombre") %>% 
  ggplot(aes(x = Année, y = Nombre, color = Sexe)) +
    geom_line() +
    scale_color_manual(values=c('#BCCC9A','#C37B89')) +
    theme_minimal()
  

```

# Répartition par spécialité

## Archéologie

```{r}
data <- read_excel(path = "annuaireINP_complet.xls")
data %>%
  filter(Spécialité == "Archéologie") %>% 
  count(Sexe, name = "Nombre")

```

## Archives

```{r}
data <- read_excel(path = "annuaireINP_complet.xls")
data %>%
  filter(Spécialité == "Archives") %>% 
  count(Sexe, name = "Nombre")

```
## Autre carrière

```{r}
data <- read_excel(path = "annuaireINP_complet.xls")
data %>%
  filter(Spécialité == "Autre carrière") %>% 
  count(Sexe, name = "Nombre")

```

## MHI

```{r}
data <- read_excel(path = "annuaireINP_complet.xls")
data %>%
  filter(Spécialité == "MHI") %>% 
  count(Sexe, name = "Nombre")

```

## Musées

```{r}
data <- read_excel(path = "annuaireINP_complet.xls")
data %>%
  filter(Spécialité == "Musées") %>% 
  count(Sexe, name = "Nombre")

```

## PSTN

```{r}
data <- read_excel(path = "annuaireINP_complet.xls")
data %>%
  filter(Spécialité == "PSTN") %>% 
  count(Sexe, name = "Nombre")
```

## Evolution dans le temps et par spécialité

```{r}
data <- read_excel(path = "annuaireINP_complet.xls")
facettes <- data %>%
  group_by(Spécialité, Année) %>% 
  count(Sexe)

facettes

```
```{r}
ggplot(data = facettes, mapping = aes(x = Année, y = n, color = Sexe)) +
  geom_line() +
  facet_wrap(facets =  vars(Spécialité)) +
  scale_color_manual(values=c('#BCCC9A','#C37B89')) +
  labs(
          x = "Année",
          y = "Nombre",
          colour = "Sexe"
        ) +
  theme_light()
```




